臺灣高雄地方法院民事裁定
109年度消債清字第151號
聲  請  人  王振儒  
0000000000000000

上列當事人因消費者債務清理事件聲請清算，本院裁定如下：
    主  文
聲請人王振儒自中華民國一○九年十二月十六日下午四時起開始
清算程序。
命司法事務官進行本件清算程序。
    理  由
一、聲請意旨略以：伊有不能清償債務情事，前向三民區調解委
    員會聲請調解債務清償方案，惟調解不成立。伊又未經法院
    裁定開始更生程序或許可和解或宣告破產，爰聲請清算等語
    。
二、按債務人不能清償債務或有不能清償之虞者，得依本條例所
    定更生或清算程序，清理其債務；法院開始清算程序之裁定
    ，應載明其年、月、日、時，並即時發生效力；法院開始更
    生或清算程序後，得命司法事務官進行更生或清算程序，必
    要時得選任律師、會計師或其他適當之自然人或法人1人為
    監督人或管理人，消費者債務清理條例（下稱消債條例）第
    3條、第80條前段、第83條第1項、第16條第1項分別定有明
    文。
三、經查：
  ㈠聲請人前向三民區調解委員會聲請前置調解，於民國109年3
    月17日調解不成立，嗣於109年6月15日具狀向本院聲請清算
    等情，有調解不成立證明書（卷第12頁）附卷可稽，堪信為
    真實。
  ㈡聲請人於107年度及108年度均無申報所得，名下有田賦8筆、
    土地1筆（均為共有地，未設抵押權），現值共計新臺幣（
    下同）1,353,998元，並有2003年出廠車輛1部，另有國泰人
    壽保單解約金65,008元（前於107年8月3日、12月17日、108
    年1月15日、109年7月15日各領取12,505元、2,377元、200,
    000元、1,900元保險給付），至遠雄人壽保單部分，聲請人
    非要保人；另聲請人稱因所育子女罹患癲癇，須從事時間彈
    性之工作，自107年起迄今均從事UBEREATS外送員，任職伊
    始因不確定收入是否長期且穩定，加之如3日接100單以上即
    可多領2,300元獎金，乃與友人共用友人開設之帳號，再與
    友人拆帳，平均每月收入約17,000元，嗣友人因過度勞累摔
    車，未再從事外送員工作，而於108年10月取消帳號，聲請
    人乃於108年11月申請帳號，與表妹陳品樺共同使用，收入
    再與陳品樺對拆，108年11月無收入，108年12月收入為29,1
    65.47元，109年1月至8月收入共計410,029.92元，108年12
    月至109年8月與陳品樺對拆後，聲請人平均每月收入約24,4
    00元【計算式：（26,165.47＋410,029.92）÷2÷9＝24,400，
    本裁定計算方式均採元以下4捨5入】，現未領取任何補助等
    情，有財政部高雄國稅局107年及108年綜合所得稅各類所得
    資料清單及財產歸屬資料清單（卷第13頁、第33至34頁）、
    財產及收入狀況說明書（卷第161至163頁）、債權人清冊（
    卷第9頁）、戶籍謄本（卷第42頁）、勞工保險被保險人投
    保資料表（卷第104頁）、個人商業保險查詢結果表（卷第1
    14頁）、財團法人金融聯合徵信中心前置協商專用債權人清
    冊（卷第106至108頁）、信用報告（卷第137至140頁）、土
    地登記謄本（卷第124至132頁）、社會補助查詢表（卷第68
    至71頁）、高雄市政府都市發展局函（卷第90頁）、存簿（
    卷第14至19頁）、勞動部勞動力發展署高屏澎東分署函（卷
    第91頁）、勞動部勞工保險局函（卷第85頁）、收入切結書
    （卷第16頁、第175頁）、薪資明細單（卷第154至159頁）
    、陳品樺出具之切結書（卷第160頁）、台灣宇博數位服務
    股份有限公司（卷第173頁）、國泰人壽保險股份有限公司
    函（卷第94至100頁）、遠雄人壽保險股份有限公司函（卷
    第150至151頁）等附卷可參。依聲請人上述工作、收入情形
    ，認以聲請人108年12月至109年8月平均每月收入24,400元
    ，核算其現在償債能力之基礎，堪認妥適。
  ㈢關於聲請人必要生活費用部分，聲請人主張每月支出17,477
    元（無房屋租金）乙情。按債務人必要生活費用，以最近一
    年衛生福利部或直轄市政府所公告當地區每人每月最低生活
    費一點二倍定之，消債條例第64條之2第1項定有明文。本院
    參酌衛福部社會司所公告109年度高雄市最低生活費為13,09
    9元，則聲請人每月最低生活所必需除有特殊情形並有證據
    證明者外，自宜以此之1.2倍即15,719元為度，始得認係必
    要支出。又聲請人陳稱於母親所有房屋居住，客觀上無房屋
    費用支出，故於計算聲請人個人每月必要生活費時，即應自
    前開已包括聲請人居住費用在內之每月最低生活費用中，扣
    除相當於房租支出所佔比例（大約為24.36％）。依此計算結
    果，聲請人每月之必要生活費應以11,890元為準【計算式：
    15,719－（15,719×24.36%）＝11,890】，逾此範圍難認必要
    。
　㈣關於聲請人扶養支出部分，聲請人稱單獨扶養未成年長子王○
    將，每月支出扶養費12,000元。經查，王○將係91年5月生，
    現就讀特殊學校，107年度無申報所得，108年度申報所得為
    3,480元（性質為國泰人壽其他所得），名下無財產，罹難
    治性癲癇、腦炎後癲癇、動作障礙症，屬中度身心障礙，原
    每月領取4,872元身障補助，109年1月起調整為每月領取5,0
    65元，前於107年8月2日、12月13日各領130,000元、26,000
    元保險給付等情，此有戶籍謄本（卷第42頁）、所得資料清
    單及財產歸屬資料清單（卷第109至111頁）、存簿（卷第11
    5至119頁）、在學證明書（卷第120頁）、勞工保險被保險
    人投保資料表（卷第105頁）、身障證明（卷第43頁）、國
    泰人壽保險股份有限公司函（卷第94至100頁）、社會補助
    查詢表（卷第72至76頁）、高雄長庚醫院診斷證明書（卷第
    123頁）附卷可參。王○將既未成年，名下復無財產，而聲請
    人之前配偶楊貴媚業於108年7月31日殁（卷第165頁戶政資
    料），有受聲請人單獨扶養之權利。至於扶養費用數額部分
    ，按受扶養者之必要生活費用，準用第一項規定計算基準數
    額，並依債務人依法應負擔扶養義務之比例認定之，消債條
    例第64條之2第2項亦有明定。因王○將無房屋費用支出，爰
    自其必要生活費用中扣除相當於房租支出所佔比例（109年
    度高雄市每人每月不含房屋支出之最低生活費11,890元），
    扣除每月領取之身障補助後，聲請人應負擔10,654元（計算
    式：11,890－5,065＝10,654），逾此範圍難認必要。
  ㈤綜上所述，聲請人每月平均收入為24,400元，扣除必要生活
    費11,890元、子女扶養費10,654元後，尚餘1,856元。而聲
    請人目前負債總額為6,901,397元（卷第86至89頁、第92至9
    3頁，包括：台北富邦銀行、花旗銀行），扣除聲請人所有
    田賦及土地現值1,353,998元、國泰人壽保單解約金後，以
    上開餘額按月攤還結果，至少約須246年【計算式：（6,901
    ,397－1,353,998－65,008）÷1,856÷12＝246】始能清償完畢，
    堪認聲請人確有不能清償債務之情事。從而，聲請人向本院
    聲請清算，應予准許，並命司法事務官進行本件清算程序。
四、依消債條例第11條第1 項、第83條第1 項、第16條第1 項，
    裁定如主文。
中　　華　　民　　國　 109　　年　　12　　月　　16　　日
              　　民事庭　　法　官　賴寶合
以上正本係照原本作成。
本裁定不得抗告。
中　　華　　民　　國　 109　　年　　12　　月　　16　　日
  　                        書記官　胡美儀